# 请教陈版，关于股权转让收益和违约金的确认

提问人：hrtsex 时间：2014-02-14 15:53:41
一、背景 1 、某公司在 2013 年 1 月将参股企业的股权转让给其他方，股权转让协议规定在协议生效后的四个月内支付股权转让款；
2 、协议签订后就到工商局办理了变更登记，但由于对方资金周转出现问题， 2013 年度股权转让款一直未支付； 3 、 2013 年 11 月，公司又与对方签订了《股权转让款支付协议》，要求对方在 2014 年 2 月 28 日之前支付，同时支付10%的违约金。
二、请教陈版： 1 、在没有收到股权转让款的情况下， 2013 年度是否可以确认股权转让收益呢？ 2 、 2013 年 12 月 31 日，在仅取得《股权转让款支付协议》的情况下，10%的违约金是否可以确认营业外收入？

回答人：chenyiwei
考虑股权交易价款的回收所存在的不确定性是否重大，是否可能导致该次股权转让交易最终被取消或转回。如果此方面的不确定性较大，则基于谨慎的考虑，在该不确定性消除或者降低到不重大的水平之前，不应确认股权转让收入。对於可能收到的违约金，也是不能仅仅依据协议条款即确认的，还要考虑对方的财务能力和履约意愿等因素。